【裁判字號】    89,易,1753
【裁判日期】    890831
【裁判案由】    誣告
【裁判全文】
臺灣臺南地方法院刑事判決                        八十九年度易字第一七五三號
    公  訴  人  臺灣台南地方法院檢察署檢察官
    被      告  甲○○
右列被告因誣告案件，經檢察官提起公訴（八十八年度營偵字第一四六九號），本院
判決如左：
    主  文
甲○○未指定犯人，而向該管公務員誣告犯罪，處拘役參拾日，如易科罰金，以參佰
元折算壹日。
    事  實
一、甲○○從事代書之工作，受戊○○之委託辦理與乙○○間土地買賣貸款事宜，戊○○應允支付甲○○佣金及仲介費計新台幣（下同）八十八萬元。民國八十八年
    七月十九日十三時十五分許，甲○○、戊○○、乙○○三人原相約至台南縣新營
    市土地銀行新營分行，交付買賣土地之貸款一百七十六萬元及買賣佣金和仲介費
    。惟甲○○尚未到場時，乙○○即先領取一百七十六萬元交予戊○○，戊○○並
    即與友人駕駛車牌號碼ＳＢ—００三一號自小客車欲返回嘉義市。嗣甲○○經賴
    三福告知已將尾款交予戊○○，且戊○○亦已離去。甲○○因急需該筆佣金及仲
    介費款項供女兒開刀之用，恐戊○○不欲支付，而於八十八年七月十九日十三時
    四十七分許，以電話向台南縣警察局新營分局勤務指揮中心報案，未指定犯人誣
    告在同日十三時三十五分許，在台南縣新營市○○路與東山三路口新營陸橋北端
    ，遭二名駕駛車牌號碼後四碼為００三一號白色喜美轎車之歹徒，搶走一百七十
    六萬元。
二、案經台南縣警察局新營分局報請台灣台南地方法院檢察署檢察官偵查起訴。
    理  由
一、訊據被告甲○○於本院審理中固坦承並非是遭到二名歹徒強劫，卻於右揭時地，
    以電話向台南縣警察局新營分局勤務指揮中心報案稱：「上記時地遭二名歹徒駕
    乙部白色喜美轎車，車牌後四碼為００三一，搶走一百七十六萬元，該車往嘉義
    方向逃逸。」，核與證人即承辦本件之台南縣新營分局中山路派出所警員丁○○
    、丙○○等人到庭證述之情節大致相符，並有台南縣警察局新營分局勤務中心受
    理各類案件紀錄表一紙在卷可稽，然被告矢口否認有何誣告之犯行及犯意，辯稱
    ：伊至土地銀行新營分行時，乙○○已將尾款交予戊○○，且戊○○亦已離開，
    伊打電話給戊○○，相約在新營火車站，戊○○將一百七十六萬元交予伊，嗣後
    戊○○打電話與伊聯絡，稱有事商量，相約在新營市○○路與東山三路口新營陸
    橋下見面，見面後戊○○問伊「拿現金回去，會不會危險﹖」，就將車門打開，
    取走伊放於駕駛座旁椅子下之一百七十六萬元，與另一人駕車迅速離去云云。然
    查：右揭事實，業據證人戊○○、乙○○分別於警訊及偵訊時證述屬實，並有戊○○與乙○○簽訂之不動產買賣合約書影本、及被告之0000000000號
    行動電話八十八年七月十九日之通聯紀錄各一份在卷可稽。故可見被告上開所辯
    ，顯係屬事後畏罪卸責之詞，不足採信。是本件事證明確，被告犯行堪以認定。
    至被告請求再傳訊證人戊○○，惟本院審酌本件事證已臻明確，因認無再行傳訊
    調查之必要，附此敘明。
二、核被告甲○○未指定犯人，而向該管公務員誣告犯罪，所為係犯刑法第一百七十
    一條第一項之罪。爰審酌被告犯罪之手段雖有不當，惟乃因擔心女兒開刀的錢無
    法籌措、一時情急所致，惡性尚非重大，所生危害亦非鉅，犯罪後並已深表悔意
    等一切情狀，量處如主文所示之刑，併諭知易科罰金之折算標準，以資懲儆。
據上論斷，應依刑事訴訟法第二百九十九條第一項前段，刑法第一百七十一條第一項
、第四十一條，罰金罰鍰提高標準條例第一條前段、第二條，判決如主文。
本案經檢察官王誠到庭執行職務。
中    華    民    國      八十九    年      八      月      三十一      日
                                  臺灣臺南地方法院刑事第一庭
                                          法  官  林臻嫺
右正本證明與原本無異。
如不服本判決，應於判決送達後十日內，向本院提出上訴狀。
                                          書記官  黃若萍
中    華    民    國      八十九        年     八       月   三十一    日
附錄本案論罪科刑法條全文：
刑法第一百七十一條第一項
  未指定犯人，而向該管公務員誣告犯罪者，處一年以下有期徒刑、拘役或三百元以
  下罰金。


司法院資訊處製作；財團法人民間司法改革基金會備份。
